臺灣板橋地方法院刑事判決　　　　　　　 96年度訴字第780號
公　訴　人　臺灣板橋地方法院檢察署檢察官
被　　　告　甲○○
　　　　　　　　　　（現羈押在臺灣臺北看守所）
上列被告因違反毒品危害防制條例案件，經檢察官提起公訴（96
年度毒偵字第1173號），及移送併辦（臺灣臺北地方法院檢察署
96年度毒偵字第124 號），因被告於本院準備程序中為有罪之陳
述，本院告知被告簡式審判程序之旨，並聽取當事人之意見後，
經合議庭裁定改以簡式審判程序審理，判決如下：
    主  文
甲○○施用第一級毒品，累犯，處有期徒刑壹年，減為有期徒刑
陸月，如易科罰金，以新臺幣壹仟元折算壹日。
    事  實
一、甲○○前因強盜、違反肅清煙毒條例、竊盜等案件，分別經
    本院以八十二年度訴字第一二二七號刑事判決判處有期徒刑
    三年二月，經臺灣高等法院於民國八十三年十一月三日以八
    十三年度上訴字第五八○八號刑事判決駁回上訴，於八十三
    年十二月二十七日判決確定；臺灣士林地方法院於八十三年
    六月六日以八十三年度訴字第五三六號刑事判決判處有期徒
    刑三年二月，於八十三年八月九日判決確定；臺灣臺北地方
    法院以八十四年度訴字第四六二號刑事判決判處有期徒刑六
    月，如易科罰金以銀元三百元折算一日確定，嗣上開三罪經
    定應執行刑為有期徒刑六年六月確定，於八十六年三月十四
    日假釋出監，復因犯竊盜案件，經本院於八十六年九月九日
    以八十六年度易字第五七八八號刑事判決判處有期徒刑八月
    ，經臺灣高等法院於八十六年十月三十日以八十六年度上易
    字第六八七七號駁回上訴而確定，並撤銷前開假釋，執行殘
    刑並接續執行，又因竊盜案件經本院於八十八年四月十三日
    以八十八年度易字第一二四三號刑事判決判處有期徒刑五月
    ，如易科罰金以銀元三百元折算一日，於八十八年五月十四
    日判決確定，並接續執行，於九十一年六月十四日縮短刑期
    假釋出監，另因違反毒品危害防制條例案件，經本院於九十
    二年七月三十日以九十二年度訴字第一五八二號刑事判決判
    處有期徒刑十月，而撤銷前揭假釋執行殘刑，並接續執行，
    於九十四年四月二十四日縮刑期滿執行完畢（致使本件構成
    累犯）。另因施用毒品案件，經臺灣新竹地方法院以八十八
    年度毒聲字第九○四號裁定送觀察、勒戒後，認無繼續施用
    毒品之傾向，於八十八年六月十六日釋放出所，並由臺灣新
    竹地方法院檢察署檢察官於八十八年六月十八日以八十八年
    度偵字第三三一七號為不起訴處分確定。復因施用毒品案件
    經本院以九十一年度毒聲字第三七四○號裁定送觀察、勒戒
    後，認有繼續施用毒品傾向，經本院以九十一年度毒聲字第
    三九五三號裁定送強制戒治，於九十二年六月二十五日因停
    止戒治出所，於九十二年十二月十八日戒治期滿執行完畢。
    詎其猶不知悔改，於上開強制戒治執行完畢後之五年內，竟
    又基於施用第一級毒品海洛因之犯意，於九十五年十一月十
    九日下午四時許在臺北縣三重市○○街一八九號住處，以將
    海洛因用水稀釋後置入針筒施打之方式，施用第一級毒品海
    洛因一次。嗣因另涉犯竊盜案件分別於九十五年十一月十九
    日晚上六時四十分為警查獲及於同日晚上九時四十九分經警
    通知到案，均採集其尿液送驗而查悉上情。
二、案經臺北縣政府警察局松山分局報告臺灣板橋地方法院檢察
    署檢察官偵查起訴暨臺北縣政府警察局松山分局報告臺灣臺
    北地方法院檢察署檢察官併案。因甲○○於本院準備程序中
    為有罪之陳述，經本院合議庭裁定以簡式審判程序審理。
    理  由
一、訊據被告甲○○對於前揭犯罪事實均坦承不諱，經查：
（一）被告經警採尿分別送台灣尖端先進生技醫藥股份有限公司
      、台灣檢驗科技股份有限公司以酵素免疫分析法篩檢、氣
      相層析質譜儀分析法確認，檢驗結果認該尿液呈嗎啡陽性
      反應，此有上開公司九十五年十一月二十九日濫用藥物檢
      驗報告（見臺灣臺北地方法院檢察署九十六年度毒偵字第
      一二四號偵查卷第七、八頁）、九十五年十二月四日濫用
      藥物尿液檢驗報告（見臺灣板橋地方法院檢察署九十六年
      度毒偵字第一一七三號偵查卷第四、五頁）各一份在卷可
      稽。且海洛因施用入人體後水解還原成嗎啡，再循嗎啡之
      代謝方式排出體外，業據行政院衛生署藥物食品檢驗局以
      七三藥檢壹字第○三○二二一號函說明綦詳，且尿液中能
      否驗出嗎啡陽性反應，與其投與量、投與途徑、採尿時間
      、個人體質及檢測方法之靈敏度有關，國外曾有文獻報導
      注射六毫克之海洛因鹽酸鹽，其代謝物嗎啡之平均可檢出
      時限約為二十六小時，亦經行政院衛生署藥物食品檢驗局
      於八十一年九月八日以（八一）藥檢壹字第八一一四八八
      五號函釋明在案。前揭尿液檢驗報告載明係以GC/MS （即
      氣相層析質譜儀分析法）方法作為確認檢驗之方式，而該
      方法之原理係檢品經氣化後，通過層析管分離純化，再將
      純化後之成分循序送入質譜儀做個別鑑定。因質譜儀所測
      定之圖譜，在化學上被公認具有指紋特性，故可據以完全
      判定該檢品係為何種化合物。是以氣相層析質譜儀（GC/M
      S） 作藥物及其代謝產物之定性及定量分析，幾乎不會有
      偽陽性反應產生，此經台北榮民總醫院於八十三年四月七
      日以八三北總內字第三○五九號函釋明在案。準此被告應
      有在前揭犯罪時間施用第一級毒品海洛因之行為甚明。
（二）被告前因施用毒品案件，經臺灣新竹地方法院以八十八年
      度毒聲字第九○四號裁定送觀察、勒戒後，認無繼續施用
      毒品之傾向，於八十八年六月十六日釋放出所，並由臺灣
      新竹地方法院檢察署檢察官於八十八年六月十八日以八十
      八年度偵字第三三一七號為不起訴處分確定。復因施用毒
      品案件經本院以九十一年度毒聲字第三七四○號裁定送觀
      察、勒戒後，認有繼續施用毒品傾向，經本院以九十一年
      度毒聲字第三九五三號裁定送強制戒治，於九十二年六月
      二十五日因停止戒治出所，於九十二年十二月十八日戒治
      期滿執行完畢，有臺灣高等法院被告前案紀錄表、全國施
      用毒品案件紀錄表各一份附卷可憑，復於前揭強制戒治執
      行完畢後五年內，再犯本件施用第一級毒品海洛因之事實
      ，堪以認定。
（三）綜上卷附之各項文書、扣案證物等補強證據已足資擔保被
      告於本院調查、審理中所為之上開任意性自白之真實性，
      依刑事訴訟法第一百五十六條第一項、第二項之規定，自
      得據被告前開任意性自白及各該補強證據相互利用，認本
      件事證明確，被告犯行洵堪認定，應予依法論科。
二、按海洛因屬於毒品危害防制條例第二條第二項第一款所規定
    之第一級毒品，核被告施用海洛因之行為，係犯毒品危害防
    制條例第十條第一項之施用第一級毒品罪。其施用前後持有
    毒品之低度行為，應為施用毒品之高度行為所吸收，不另論
    罪。又被告有如事實欄所載刑事科刑及執行紀錄，於九十四
    年四月二十四日縮刑期滿執行完畢，此有臺灣高等法院被告
    前案紀錄表一份在卷可憑，其受有期徒刑之執行完畢後，五
    年以內故意再犯本件有期徒刑以上之罪，為累犯，應依刑法
    第四十七條第一項之規定加重其刑。本院審酌被告施用毒品
    ，足以戕害其身心，滋生其他犯罪，惡化治安，嚴重損及公
    益，且被告前曾犯施用毒品罪，業經強制戒治，仍未戒斷其
    施用毒品之惡習，竟再為本件施用毒品犯行，顯見其不思悔
    改，及其犯後坦承犯行，而其施用毒品行為於本質上係屬自
    我戕害行為，反社會性之程度應屬較低，及其犯後坦承犯行
    態度尚稱良好等一切情狀，量處如主文所示之刑，以資懲儆
    。又被告前揭犯罪時間在九十六年四月二十四日以前，合於
    減刑條件，應依中華民國九十六年罪犯減刑條例第二條第一
    項第三款，減其刑期二分之一，並諭知如易科罰金之折算標
    準。
三、另臺灣臺北地方法院檢察署檢察官九十六年度毒偵字第一二
    四號移送併辦部分，與本案起訴部分係屬同一事實，本院自
    得併予審理，附此敘明。
據上論斷，應依刑事訴訟法第二百七十三條之一第一項、第二百
九十九條第一項前段，毒品危害防制條例第十條第一項、第二十
三條第二項，刑法第十一條前段、第四十七條第一項、第四十一
條第一項前段，中華民國九十六年罪犯減刑條例第二條第一項第
三款、第七條、第九條，判決如主文。
本案經檢察官沈志成到庭執行職務。
中　　華　　民　　國　　96　　年　　7 　　月　　25　　日
                  刑事第十五庭  審判長法　官  陳鴻清
                                      法  官  朱嘉川
                                      法  官  劉安榕
上列正本證明與原本無異。
如不服本判決，應於判決送達後十日內向本院提出上訴狀（應附
繕本），上訴於臺灣高等法院。
                                     書記官   楊馥如
中　　華　　民　　國　　96　　年　　7 　　月　　30　　日
附錄本案論罪科刑法條全文：
毒品危害防制條例第10條
施用第一級毒品者，處六月以上五年以下有期徒刑。
施用第二級毒品者，處三年以下有期徒刑。
